【裁判字號】    95,易,475
【裁判日期】    951130
【裁判案由】    竊盜
【裁判全文】
臺灣雲林地方法院刑事判決             95年度易字第475號
公  訴  人  臺灣雲林地方法院檢察署檢察官
被      告  乙○○
            丙○○
上列被告等因竊盜案件，經檢察官提起公訴（95年度偵字第5128
、5212號），嗣因被告等就被訴事實為有罪之陳述，經本院合議
庭裁定由受命法官獨任適用簡式審判程序審理，判決如下：
    主  文
乙○○共同竊盜，累犯，處有期徒刑柒月。
丙○○共同竊盜，累犯，處有期徒刑伍月，如易科罰金，以新臺
幣壹仟元折算壹日。
    事  實
一、乙○○前因違反毒品危害防制條例及竊盜等案件，分別經本
    院以93年度訴字第565 號判處有期徒刑10月確定，及臺灣嘉
    義地方法院以94年度嘉簡字第65號判處有期徒刑6 月確定，
    並經定應執行刑為有期徒刑1 年2 月確定，入監服刑後，於
    民國95年1 月24日假釋出監，甫於同年4 月13日假釋期滿執
    行完畢。
二、丙○○前因違反肅清煙毒條例案件，經臺灣高等法院臺南分
    院以84年度上訴字第702 號判處有期徒刑3 年2 月確定，又
    因違反肅清煙毒條例、麻醉藥品管理條例、偽造文書等案件
    ，經臺灣嘉義地方法院以85年度訴字第197 號分別判處有期
    徒刑3 年2 月、3 月、3 月，應執行有期徒刑3 年4 月確定
    ，上開案件接續執行，於87年12月16日假釋出監，於假釋中
    又因違反動產擔保交易法案件，經本院以92年度六簡字第89
    號判處拘役40日確定，上開假釋並經撤銷，應執行殘刑有期
    徒刑3 年5 月20日，接續執行後，甫於95年4 月15日執行完
    畢。
三、詎乙○○、丙○○仍不知悔改，因乙○○急需現金繳納帳單
    ，遂向丙○○提議至寺廟行竊香油錢，2 人即共同基於意圖
    為自己不法所有之犯意聯絡，於95年9 月15日上午11時2 分
    許，一同前往雲林縣古坑鄉湳子村湳子15號由丁○○○所管
    理之南北宮2 樓，俟四下無人之時，由乙○○持貼有雙面膠
    之棉線伸入香油箱內欲黏取現金而著手行竊，丙○○則在2
    樓門口把風，嗣因乙○○始終無法將錢釣出，2 人乃先行離
    開，至同日下午2 時38分許，2 人又接續前開犯意返回南北
    宮，由乙○○1 人進入2 樓直接將整個香油箱搬走並以紅布
    遮掩，丙○○則開車在樓下接應，而共同竊取該香油箱得手
    ，再由2 人朋分花用其內現金約新臺幣4,000 元。
四、案經雲林縣警察局斗南分局報告臺灣雲林地方法院檢察署檢
    察官偵查起訴。
    理  由
一、按本件被告等所犯係死刑、無期徒刑、最輕本刑為3 年以上
    有期徒刑以外之罪，其等於準備程序就前揭被訴事實為有罪
    之陳述，經受命法官告知簡式審判程序之旨，並聽取其等與
    公訴人之意見後，本院認無不得或不宜改依簡式審判程序進
    行之情事，依刑事訴訟法第273 條之1 第1 項、第284 條之
    1 規定，裁定本件由受命法官獨任進行簡式審判程序，合先
    敘明。
二、上揭被告2 人共同至南北宮行竊之犯罪事實，業據被告2 人
    於本院審理中均坦承不諱，核與證人丁○○○於警詢中指述
    之情節相符，復有南北宮監視錄影光碟1 片及翻拍照片3 張
    、現場照片1 張及檢察官勘驗上開光碟筆錄1 份在卷可稽，
    足認被告2 人前揭自白核與事實相符，應堪採為其等有罪之
    證據，本案事證明確，被告2 人共同竊盜犯行堪以認定。
三、核被告2 人所為，均係犯刑法第320 條第1 項之竊盜罪。公
    訴人漏未斟酌被告丙○○亦有參與被告乙○○第2 次返回南
    北宮行竊之犯行，而認被告丙○○係犯同法第320 條第3 項
    、第1 項之竊盜未遂罪嫌，尚有未洽，惟行為既遂、未遂係
    犯罪狀態之不同，而非處罰之獨立規定，自不生變更起訴法
    條之問題。又被告2 人就上開犯行有犯意聯絡及行為分擔，
    為共同正犯。被告2 人先前往南北宮著手行竊香油箱內之現
    金，因未能得手而暫時離去，經過約3 個半小時後，又返回
    同一地點行竊香油箱得手，前後2 次竊盜行為，顯係基於單
    一之竊盜犯意，接續進行同一犯罪，而侵害同一法益，應為
    接續犯，屬單純1 罪。又被告乙○○前因違反毒品危害防制
    條例及竊盜等案件，分別經本院以93年度訴字第565 號判處
    有期徒刑10月確定，及臺灣嘉義地方法院以94年度嘉簡字第
    65號判處有期徒刑6 月確定，並經定應執行刑為有期徒刑1
    年2 月確定，入監服刑後，於95年1 月24日假釋出監，甫於
    同年4 月13日假釋期滿執行完畢；另被告丙○○前因違反肅
    清煙毒條例案件，經臺灣高等法院臺南分院以84年度上訴字
    第702 號判處有期徒刑3 年2 月確定，又因違反肅清煙毒條
    例、麻醉藥品管理條例、偽造文書等案件，經臺灣嘉義地方
    法院以85年度訴字第197 號分別判處有期徒刑3 年2 月、3
    月、3 月，應執行有期徒刑3 年4 月確定，上開案件接續執
    行，於87年12月16日假釋出監，於假釋中又因違反動產擔保
    交易法案件，經本院以92年度六簡字第89號判處拘役40日確
    定，上開假釋並經撤銷，應執行殘刑有期徒刑3 年5 月20日
    ，接續執行後，甫於95年4 月15日執行完畢，此有渠等之臺
    灣高等法院被告前案紀錄表各1 份在卷可按，被告2 人受有
    期徒刑之執行完畢後，5 年以內故意再犯本件有期徒刑以上
    之罪，均為累犯，應依法加重其刑。
四、本院審酌被告乙○○前於94年間即曾因行竊2 間寺廟之香油
    錢未遂，經臺灣嘉義地方法院判處有期徒刑6 月，此有該院
    94年度嘉簡字第65號判決書1 份附卷可稽，且被告乙○○正
    值青壯年，身體健康，竟不思改過向善，以合法途徑獲取財
    物，於前案執行完畢出監後5 個月又再度行竊寺廟之香油錢
    ，而被告丙○○有毒品等前科，素行不良，亦係於前案執行
    完畢出監後5 個月即再度犯案，均不宜輕縱，惟念渠等犯罪
    所得不多，犯後於本院審理中均坦承犯行，態度良好，且被
    告丙○○因手部中度殘廢而領有身心障礙手冊，平日係依政
    府之補助金生活，業據其供述在卷，並有中華民國身心障礙
    手冊影本1 紙存卷可查等一切情狀，各量處如主文所示之刑
    ，並諭知被告丙○○部分以新臺幣1,000 折算1 日為易科罰
    金之折算標準。
五、至被告2 人行竊所用之棉線及紅布，因未扣案，且非違禁物
    ，為避免執行困難，故不予宣告沒收，附此敘明。
據上論斷，應依刑事訴訟法273條之1第1項、第284條之1、第299
條第1 項前段，刑法第28條、第320 條第1 項、第47條、第41條
第1 項，刑法施行法第1 條之1 第2 項，判決如主文。
本案經檢察官甲○○到庭執行職務。
中    華    民    國    95    年    11    月    30    日
                  刑事第一庭    法  官    王  雅  苑
以上正本證明與原本無異。
如不服本判決應於送達後10日內向本院提出上訴狀
中    華    民    國    95    年    12    月     2    日
                                書記官    譚  系  媛
附錄本案論罪科刑法條：
中華民國刑法第320 條第1 項
意圖為自己或第三人不法之所有，而竊取他人之動產者，為竊盜
罪，處5 年以下有期徒刑、拘役或5 百元以下罰金。


司法院資訊處製作；財團法人民間司法改革基金會備份。
